---
title: "El casino deshonesto"
author: "Alicia Mayorga Caballero"
date: "`r Sys.Date()`"
output: html_document
---

## Implementación en R

```{r}
# Librería -------------------------------------------------------
#install.packages("HMM")
library(HMM)
```
Muestreamos 50 observaciones,

```{r}
# Inicialización del HMM -----------------------------------------
nSim <- 50                                                                            # Número de simulaciones del dado

States <- c("Fair", "Unfair")                                                           # Estados ocultos
Symbols <- 1:6                                                                          # Símbolos

transProbs <- matrix(c(0.99, 0.01, 0.02, 0.98), c(length(States)))                      # Probabilidades de transición
emissionProbs <- matrix(c(rep(1/6,6), c(rep(0.1,5), 0.5)), 
                          c(length(States), length(Symbols)), byrow = TRUE)

hmm <- initHMM(States, Symbols, transProbs = transProbs, emissionProbs = emissionProbs) # Inicialización

sim <- simHMM(hmm, nSim)                                                                # Simulación

vit <- viterbi(hmm, sim$observation)                                                    # Algoritmo de Viterbi

f <- forward(hmm, sim$observation)                                                      # Algoritmo de avance

x <- list(hmm = hmm, sim = sim, vit = vit)

```


Recordemos el 'scoring problem', donde nuestro objetivo es calcular la probabilidad de obtener la secuencia dada. En R, `forward()`nos devuelve el log de la probabilidad. Este nos devuelve una secuencia de probabilidades condicionales, basta con sumarlas.

```{r}
forwardprob <- exp(f)
print(forwardprob)
```

```{r}
sum(forwardprob[,nSim])
```

Ahora vamos a realizar una muestra mayor (2000 observaciones).

```{r}
# Inicialización del HMM -----------------------------------------
nSim <- 2000                                                                            # Número de simulaciones del dado

States <- c("Fair", "Unfair")                                                           # Estados ocultos
Symbols <- 1:6                                                                          # Símbolos

transProbs <- matrix(c(0.99, 0.01, 0.02, 0.98), c(length(States)))                      # Probabilidades de transición
emissionProbs <- matrix(c(rep(1/6,6), c(rep(0.1,5), 0.5)), 
                          c(length(States), length(Symbols)), byrow = TRUE)

hmm <- initHMM(States, Symbols, transProbs = transProbs, emissionProbs = emissionProbs) # Inicialización

sim <- simHMM(hmm, nSim)                                                                # Simulación

vit <- viterbi(hmm, sim$observation)                                                    # Algoritmo de Viterbi

f <- forward(hmm, sim$observation)                                                      # Algoritmo de avance

x <- list(hmm = hmm, sim = sim, vit = vit)
```

Vamos a mostrar la frecuencia de las distintas observaciones en el dado. Luego mostraremos la secuencia que el modelo ha predicho y mostraremos los aciertos y fallos de este.


### Graficar los resultados

```{r}
mn <- "Fair and unfair dice"
xlb <- "Throw nr."
ylb <- ""
```

```{r}
plot(x$sim$observation, ylim = c(-7.5, 6), pch = 3, main = mn,
    xlab = xlb, ylab = ylb, bty = "n", yaxt = "n")
axis(2, at = 1:6)

#######Simulated, which dice was used (truth)####################
text(0, -1.2, adj = 0, cex = 0.8, col = "black", "True: green = fair dice")
for (i in 1:nSim) {
    if (x$sim$states[i] == "Fair")
        rect(i, -1, i + 1, 0, col = "green", border = NA)
    else rect(i, -1, i + 1, 0, col = "red", border = NA)
   }
########Most probable path (viterbi)#######################
text(0, -3.2, adj = 0, cex = 0.8, col = "black", "Most probable path")
for (i in 1:nSim) {
    if (x$vit[i] == "Fair")
        rect(i, -3, i + 1, -2, col = "green", border = NA)
    else rect(i, -3, i + 1, -2, col = "red", border = NA)
}
##################Differences:
text(0, -5.2, adj = 0, cex = 0.8, col = "black", "Difference")
differing = !(x$sim$states == x$vit)
for (i in 1:nSim) {
    if (differing[i])
        rect(i, -5, i + 1, -4, col = rgb(0.3, 0.3, 0.3),
            border = NA)
    else rect(i, -5, i + 1, -4, col = rgb(0.9, 0.9, 0.9),
        border = NA)
       }
```

Ahora, queremos estimar los parámetros del modelo utilizando el algoritmo de Baum Welch.

```{r}
baumWelch(hmm, sim$observation, maxIterations=100, delta=1E-9, pseudoCount=0)
```

```{r}
transProbs                    # Probabilidades de transición
emissionProbs                 # Probabilidades de emisión
```
















